臺灣新北地方法院刑事判決
111年度審易緝字第37號
公  訴  人  臺灣新北地方檢察署檢察官
被      告  張富羽




上列被告因竊盜案件，經檢察官提起公訴（111年度偵緝字第920
號、第921 號），被告於準備程序中為有罪之陳述，經裁定進行
簡式審判程序，並判決如下：
    主  文
張富羽犯如附表所示之罪，各處如附表「宣告罪刑」欄所示之刑
（含沒收）。應執行有期徒刑拾壹月。
    事實及理由
一、本件被告張富羽所犯均係死刑、無期徒刑、最輕本刑為3年
    以上有期徒刑或高等法院管轄第一審案件以外之罪，於準備
    程序進行中，被告先就被訴事實為有罪之陳述，經本院告知
    簡式審判程序之旨，並聽取公訴人及被告之意見後，認適宜
    改依簡式審判程序進行，爰依刑事訴訟法第273條之1第1項
    規定，裁定進行簡式審判程序，合先敘明。
二、本件犯罪事實、證據，除下列事項應補充、更正外，其餘均
    引用如附件檢察官起訴書之記載：
  ㈠犯罪事實欄一、第1行有關「張富羽意圖為自己不法之所有，
    」之記載，應補充為「張富羽意圖為自己不法之所有，基於
    加重竊盜之犯意，分別」。
　㈡犯罪事實欄一、倒數第2、3行有關「嗣陳克強於110年3月25
    日9時15分許」之記載，應更正為「嗣該店店員於110年3月2
    5日9時15分許」。
　㈢證據部分補充「被告張富羽於民國111年9月20日本院準備程
    序及審理時之自白」。
三、論罪科刑理由：
  ㈠論罪之理由：
　  1.按刑法第321條第1項第2款所稱之「毀越」，指毀壞與踰
      越二種情形，所謂「毀」係指毀壞，而所謂「越」則指越
      入、超越或踰越而言，祇要毀壞、踰越或超越門窗、安全
      設備之行為使該門窗、安全設備喪失防閑作用，即該當於
      前揭規定之要件，如係從門走入或啟門入室，均不得謂為
      踰越門窗牆垣或安全設備。又現行刑法第321條第1項第2
      款已將「門扇」修正為「門窗」，以符實務用語，故「窗
      戶」既為該條款之加重竊盜罪構成要件所直接明文規定，
      即無須再將「窗戶」論以該款之「安全設備」。查：被告
      為如附件起訴書犯罪事實欄一、㈠所示以「破壞店內窗戶
      後，攀爬入內」之方式，進入該店內行竊，已使該處所之
      窗戶喪失防閑作用，依前開說明，應符合「毀越窗戶」之
      加重要件。
　　2.又按刑法第321條第1項第3款之攜帶兇器竊盜罪，係以行
      人攜帶兇器竊盜為其加重條件，此所謂兇器，其種類並無
      限制，凡客觀上足對人之生命、身體、安全構成威脅，具
      有危險性之兇器均屬之，且祇須行竊時攜帶此種具有危險
      性之兇器為已足，並不以攜帶之初有行兇之意圖為必要，
      縱在行竊場所隨手拾取應用，其有使人受傷害之危險既無
      二致，自仍應屬上述「攜帶兇器」之範疇（最高法院79年
      台上字第5253號、90年度台上字第1261號裁判意旨參照）
      。查：被告為如附件起訴書犯罪事實欄一、㈠、㈡所示竊盜
      犯行，分別使用之螺絲起子、鐵橇，雖均未扣案，然既得
      分別用以破壞窗戶、撬開收銀機，顯然質地堅硬，客觀上
      當足對人之生命、身體構成威脅而具有危險性，揆諸前揭
      說明，均係屬兇器無疑。
　　3.另按刑法第321條第1項所列各款為竊盜之加重條件，如犯
       竊盜罪兼具數款加重情形時，因竊盜行為祇有一個，仍
      祇 成立一罪，不能認為法律競合或犯罪競合，但判決主
      文應 將各種加重情形順序揭明，理由並應引用各款，俾
      相適應 （最高法院69年台上字第3945號判例意旨參照）
      。
　　4.是核被告張富羽就附件起訴書犯罪事實欄一、㈠所為，係
      犯刑法第321條第1項第2款、第3款攜帶兇器毀越窗戶竊盜
      罪；就犯罪事實欄一、㈡所為，係犯刑法第321條第1項第3
      款攜帶兇器竊盜罪。
　　5.被告所犯上開攜帶兇器毀越窗戶竊盜罪、攜帶兇器竊盜罪
      ，2罪間犯意各別，行為互殊，應予分論併罰。
  ㈡科刑之理由：
　　刑法第57條科刑審酌：
　　爰以行為人之責任為基礎，並審酌被告前有多次竊盜案件之
    前科紀錄，有臺灣高等法院被告前案紀錄表1份附卷可佐，
    被告於本案雖不構成累犯，惟其屢經刑罰矯治，猶於假釋期
    間再犯本案，足見欠缺自我克制、警惕之心，顯然漠視法令
    禁制，實無可取；並考量被告犯後坦承犯行，因另案在監執
    行，未與告訴人葉建凱、陳克強達成和解或賠償其等損失；
    兼衡被告犯罪之動機、目的、手段、犯罪所生危害，暨其國
    中畢業之智識程度、未婚、入監前從事幫人養魚之工作，家
    中無需扶養之親屬（見本院111年度審易緝字第37號卷〈下稱
    本院卷〉第80頁）等一切情狀，分別量處如附表宣告罪刑欄
    所示之刑，並依法定其應執行之刑如主文所示。
四、沒收：
　㈠按犯罪所得，屬於犯罪行為人者，沒收之；但有特別規定者
    ，依其規定；前2項之沒收，於全部或一部不能沒收或不宜
    執行沒收時，追徵其價額，刑法第38條之1第1項、第3項定
    有明文。查：被告就附件起訴書犯罪事實欄一、㈠所示犯行
    ，竊得之現金新臺幣（下同）3萬3,590元；就犯罪事實欄一
    、㈡所示犯行，竊得之現金2萬1,000元，均屬被告之犯罪所
    得，未據扣案，亦未實際合法發還各該告訴人，為避免被告
    無端坐享犯罪所得，且經核本案情節，宣告沒收並無過苛之
    虞，是以上開犯罪所得，應在各次竊盜犯行項下，分別依刑
    法第38條之1第1項前段、第3項之規定予以宣告沒收，於全
    部或一部不能沒收或不宜執行沒收時，均追徵其價額。
　㈡另被告為如附件起訴書犯罪事實欄一、㈠、㈡所示竊盜犯行，
    分別使用之螺絲起子、鐵橇等物，均係店家所有，並非被告
    所有等情，業據被告於本院審理時供述明確（見本院卷第79
    頁、第80頁），亦非違禁物，故均不予宣告沒收，併此敘明
    。　　
五、適用之法律：
　㈠刑事訴訟法第273條之1第1項、第299條第1項前段、第310條
    之2、第454條第2項。
　㈡刑法第321條第1項第2款、第3款、第51條第5款、第38條之1
    第1項前段、第3項。
　㈢刑法施行法第1條之1第1項，判決如主文。
本案經檢察官江祐丞偵查起訴，由檢察官黃明絹到庭執行職務。
中　　華　　民　　國　　111 　年　　10　　月　　12　　日
                  刑事第二十四庭法  官  潘 長 生 
上列正本證明與原本無異。
如不服本判決，應於判決送達後20日內敘明上訴理由，向本院提
出上訴狀 (應附繕本) ，上訴於臺灣高等法院。其未敘述上訴理
由者，應於上訴期間屆滿後20日內向本院補提理由書「切勿逕送
上級法院」。
                                書記官  許 雅 琪　　　
中　　華　　民　　國　　111 　年　　10　　月　　12　　日
附錄本案論罪科刑法條全文：
中華民國刑法第321條
犯前條第1項、第2項之罪而有下列情形之一者，處6月以上5年以
下有期徒刑，得併科50萬元以下罰金：
一、侵入住宅或有人居住之建築物、船艦或隱匿其內而犯之。
二、毀越門窗、牆垣或其他安全設備而犯之。
三、攜帶兇器而犯之。
四、結夥三人以上而犯之。
五、乘火災、水災或其他災害之際而犯之。
六、在車站、港埠、航空站或其他供水、陸、空公眾運輸之舟、
    車、航空機內而犯之。
前項之未遂犯罰之。
附表：
編號  事       實      宣       告       罪       刑   1 如附件起訴書犯罪事實欄一、㈠所示犯行 張富羽犯攜帶兇器毀越窗戶竊盜罪，處有期徒刑柒月。未扣案之犯罪所得現金新臺幣參萬參仟伍佰玖拾元沒收，於全部或一部不能或不宜執行沒收時，追徵其價額。   2 如附件起訴書犯罪事實欄一、㈡所示犯行 張富羽犯攜帶兇器竊盜罪，處有期徒刑柒月。未扣案之犯罪所得現金新臺幣貳萬壹仟元沒收，於全部或一部不能或不宜執行沒收時，追徵其價額。 
--------------------------------------------------------
附件：
臺灣新北地方檢察署檢察官起訴書
                                    111年度偵緝字第920號
                                    111年度偵緝字第921號
　　被　　　告　張富羽　男　64歲（民國00年0月00日生）
　　　　　　　　　　　　住○○市○○區○○路0段00巷00號
　　　　　　　　　　　　居臺南市○○區○○街00號
　　　　　　　　　　　　國民身分證統一編號：Z000000000號
上列被告因竊盜案件，業經偵查終結，認應提起公訴，茲將犯罪
事實及證據並所犯法條分敘如下：
　　　　犯罪事實
一、張富羽意圖為自己不法之所有，(一)於民國110年3月15日23
    時22分許，至新北市○○區○○路000號葉建凱所經營之服飾店
    ，乘無人注意之際，持客觀上足供兇器使用之螺絲起子破壞
    上開店內窗戶後，攀爬入內竊取抽屜內現金新臺幣(下同)3
    萬3,590元，得手後即逃離現場。嗣葉建凱於110年3月16日1
    1時許，發現上開財物遭竊，經報警處理，並經警調閱附近
    監視器錄影畫面，始悉上情。(二)於110年3月24日23時54分
    許，至新北市○○區○○路000巷00號陳克強所經營之老虎醬溫
    州大餛飩永安店，乘無人在場之際，自上開商店後門進入店
    內後，持客觀上足供兇器使用之螺絲起子及鐵橇破壞上開店
    內收銀機(毀損部分未據告訴)，再竊取收銀機內現金2萬1,0
    00元，得手後即逃離現場。嗣陳克強於110年3月25日9時15
    分許，發現上開財物遭竊，經調閱附近監視器錄影畫面，並
    報警處理，始悉上情。
二、案經葉建凱訴由新北巿政府警察局中和分局報告及新北巿政
    府警察局中和分局報告偵辦。
　　　　證據並所犯法條
一、證據名稱：
編號 證據名稱 待證事實 1 被告張富羽於警詢及偵查中之自白 被告於上開犯罪事實(一)(二)之時、地，竊取上開財物之事實。  2 告訴人葉建凱於警詢中之指訴 犯罪事實(一)之事實。  3 證人蔡志毅於警詢中之證述 犯罪事實(二)之事實。  4 犯罪事實(一)之現場及附近監視器錄影翻拍畫面11張、現場照片6張 犯罪事實(一)之現金，於上開犯罪事實(一)之時、地遭被告竊取之事實。  5 犯罪事實(二)之現場及附近監視器錄影翻拍畫面11張 犯罪事實(二)之現金，於上開犯罪事實(二)之時、地遭被告竊取之事實。 
二、核被告就犯罪事實(一)所為，係犯刑法第321條第1項第2款
    、第3款之攜帶兇器毀越門窗竊盜罪嫌；就犯罪事實(二)所
    為，係犯刑法第321條第1項第3款之攜帶兇器竊盜罪嫌。被
    告上開2次犯行，犯意各別，行為互殊，請予分論併罰。至
    被告所竊得上開財物，為其犯罪所得，惟未能歸還告訴人葉
    建凱及被害人陳克強，請依刑法第38條之1第1項前段、第3
    項規定宣告沒收，並於全部或一部不能沒收或不宜執行沒收
    時，追徵其價額。
三、依刑事訴訟法第251條第1項提起公訴。
　　此　致
臺灣新北地方法院
中　　華　　民　　國　 111　　年　　 2　　月　　25 　日
　　　　　　　　　　　檢　察　官　江祐丞